【裁判字號】    98,基簡,595
【裁判日期】    980731
【裁判案由】    清償債務
【裁判全文】
臺灣基隆地方法院基隆簡易庭民事判決
原      告  國泰世華商業銀行股份有限公司
法定代理人  甲○○
訴訟代理人  乙○○
被      告  丙○○
上列當事人間請求清償債務事件，本院於中華民國98年7月31日
言詞辯論終結，判決如下：
    主  文
被告應給付原告新臺幣捌萬零陸佰零柒元，及其中新臺幣柒萬貳
仟肆佰柒拾捌元自民國九十四年三月三日起至清償日止，按年息
百分之十九點七計算之利息。
被告應給付原告新臺幣陸萬玖仟肆佰捌拾柒元，及其中新臺幣陸
萬伍仟壹佰參拾參元自民國九十四年三月三日起至民國九十四年
六月九日止，按年息百分之十三點二計算之利息，暨自民國九十
四年六月十日起至清償日止，按年息百分之十九點七計算之利息
。
訴訟費用新臺幣壹仟陸佰陸拾元由被告負擔。
本判決得假執行。
    事實及理由要領
一、原告起訴主張：被告於民國（下同）90年2月20日與原告訂
    立信用卡使用契約，依約被告即得領用原告所發行之信用卡
    並憑卡於特約商店簽帳消費，惟需於次月繳款截止日前清償
    或選擇循環信用方式彈性付款，利息按年息19.7％固定計息
    ；又被告於90年2月21日向原告申領代償卡代付其於訴外人
    匯豐銀行台北分行及台灣協富信用卡股份有限公司之信用卡
    欠款，利息部分前12個月以年息11.66％前計算，期滿後改
    按年息19.7％計算；被告另於92年6月9日以代償卡代付其於
    訴外人台新國際商業銀行信用卡中心之信用卡欠款，就該代
    償部分之利息及費用，前24個月按月計付代償餘額1.1％（
    即年息13.2％）之手續費，期滿後則按年息19.7％計算利息
    ；並均約定如有遲延履行者，即喪失期限利益，全部債務視
    為到期。詎被告自94年3月2日起即未依約清償，尚積欠本金
    137,611元（其中包括信用卡欠款本金58,496元、第1筆代償
    金本金13,982元、第2筆代償金本金65,133元）、利息12,48
    3元（其中包括信用卡欠款利息6,737元、第1筆代償金利息
    1,392元、第2筆代償金利息4,354元）未付，迭催不理等情
    ，為此提起本件訴訟，並聲明如主文第1、2項所示。
二、被告則聲明請求駁回原告之訴，並答辯略以：其對於原告請
    求之金額、利息無意見，惟其現在沒有辦法清償云云。
三、經查，原告主張之事實，業據其提出與其所述相符之信用卡
    消費帳款債權明細表、信用卡申請書、代償卡申請書、約定
    條款、信用卡對帳單等件影本為證，並為被告所不爭執，自
    堪信為真實。至被告雖辯以其目前沒有能力清償云云，惟按
    有無資力償還，乃執行問題，不能據為不履行義務之抗辯（
    最高法院19年度上字第1733號判例參照），被告自不得以此
    做為拒絕清償之理由，被告前揭所辯要無可採。從而，原告
    依信用卡使用契約及代償卡使用契約之法律關係，請求被告
    給付如主文第1項所示之本金、利息，為有理由，應予准許
    。
四、本件係就民事訴訟法第427條第1項規定適用簡易程序訴訟所
    為被告敗訴之判決，爰依民事訴訟法第436條第2項、第389
    條第1項第3款，依職權宣告假執行。
五、據上論結，本件原告之訴為有理由，依民事訴訟法第436條
    第2項、第78條、第389條第1項第3款，判決如主文。
中    華    民    國    98    年    7     月    31    日
                  基隆簡易庭法  官  姚貴美
以上正本係照原本作成。
對於本件判決如有不服，應於收受送達後20日內向本院提出上訴
書狀，上訴於本院合議庭，並按他造當事人之人數附具繕本。
中    華    民    國    98    年    7     月    31    日
                            書記官  詹小瑤


司法院資訊處製作；財團法人民間司法改革基金會備份。
